【裁判字號】    98,訴,3521
【裁判日期】    981030
【裁判案由】    毒品危害防制條例
【裁判全文】
臺灣板橋地方法院刑事判決              98年度訴字第3521號
公  訴  人  臺灣板橋地方法院檢察署檢察官
被      告  甲○○
                    （現於臺灣臺北監獄臺北分監執行中）
上列被告因毒品危害防制條例案件，經檢察官提起公訴（98年度
毒偵字第4746號），被告於準備程序中對被訴之事實為有罪陳述
，本院合議庭裁定由受命法官獨任行簡式審判程序，並判決如下
：
    主    文
甲○○施用第一級毒品，累犯，處有期徒刑拾月。
    事    實
一、甲○○(1)前於民國84年間，因妨害公務案件，經本院以84年
    度訴字第2689號判決判處無罪，嗣經上訴後，由臺灣高等法
    院以85年度上易字第1693號判決將原判決撤銷，改判處有期
    徒刑4 月確定；(2)又於84年間，因違反麻醉藥品管理條例及
    藥事法案件，經本院以84年度訴字第2305號判決分別判處有
    期徒刑4 月、5 月，應執行有期徒刑8 月，嗣經上訴後，由
    臺灣高等法院以85年度上訴字第4159號判決將原判決關於違
    反麻醉藥品管理條例案件部分暨定應執行刑均撤銷，改判處
    有期徒刑4 月，藥事法案件部分上訴駁回，應執行有期徒刑
    8 月確定；前揭3 案所處徒刑，嗣經臺灣高等法院以87年度
    聲字第169 號裁定應執行有期徒刑10月確定；(3)再於85年間
    ，因違反麻醉藥品管理條例案件，經臺灣臺北地方法院以86
    年度易字第1942號判決判處有期徒刑10月確定；(4)又於86年
    間，因違反肅清煙毒條例案件，經臺灣臺北地方法院以86年
    度訴字第1144號判決判處有期徒刑3 年4 月確定；(5)復於86
    年間，因違反藥事法案件，經本院以86年度訴字第2236號判
    決判處有期徒刑5 月確定；前開3 案所處徒刑嗣經裁定應執
    行有期徒刑4 年4 月確定；(6)另於86年間，因違反麻醉藥品
    管理條例與槍砲彈藥刀械管制條例等案件，經本院以86年度
    訴字第2463號判決分別判處有期徒刑5 年3 月、4 月、8 月
    、5 月，應執行有期徒刑6 年6 月，嗣經上訴後，由臺灣高
    等法院以87年度上訴字第3903號判決將原判決撤銷，改判處
    有期徒刑5 年3 月、4 月、8 月、5 月，應執行有期徒刑6
    年6 月確定，經與上開有期徒刑10月、4 年4 月接續執行後
    ，於91年2 月27日縮短刑期假釋出監併付保護管束（97年3
    月10日始保護管束期滿），惟甲○○於假釋期間內之94年7
    月間，另犯施用毒品案件，上開假釋因而撤銷，尚應執行殘
    刑6 年12日，然嗣復因中華民國九十六年罪犯減刑條例經立
    法院制定，由總統於96年7 月4 日公布，自96年7 月16日起
    生效，其所犯上開10罪刑，乃經本院以96年度聲減字第1965
    號裁定各減為有期徒刑2 月、2 月、2 月15日、5 月、1 年
    8 月、2 月15日、2 月、4 月、2 月15日《其中(6)案中所宣
    告之有期徒刑5 年3 月部分係不應減刑之罪》，並將前3 罪
    、後6 罪與不得減刑之有期徒刑5 年3 月部分，分別更定應
    執行有期徒刑5 月、5 年10月確定，而於96年7 月19日因殘
    刑執行完畢出監（據此，本件構成累犯）；另甲○○於前述
    假釋期間內之94年7 月間所犯施用毒品案件，經本院以94年
    度毒聲字第2054號裁定送勒戒處所施以觀察、勒戒後，因認
    有繼續施用毒品之傾向，復由本院以95年度毒聲字第457 號
    裁定令入戒治處所施以強制戒治，嗣經強制戒治逾6 個月，
    認無繼續強制戒治之必要，而於95年12月4 日釋放出所，該
    次施用毒品犯行且經臺灣板橋地方法院檢察署檢察官以95年
    度戒毒偵字第522 號為不起訴處分確定；詎猶未知所戒慎，
    另基於同時施用第一級毒品海洛因、第二級毒品甲基安非他
    命之犯意，於98年6 月30日上午某時許，在臺北縣三重市○
    ○○街110 巷46號4 樓住處內，以將海洛因及甲基安非他命
    混合摻入香煙內，點燃後吸食煙氣之方式，施用海洛因及甲
    基安非他命1 次；嗣於同日下午3 時40分許，在友人唐曉萍
    位於臺北縣三重市○○街89號5 樓住處，因他案通緝中為警
    緝獲，甲○○且同意接受採尿，其尿液檢體經警送鑑定後呈
    嗎啡、甲基安非他命陽性反應。
二、案經臺北縣政府警察局板橋分局報告臺灣板橋地方法院檢察
    署檢察官偵查起訴。
    理    由
一、認定犯罪事實所憑之證據及理由：
(一)、訊據被告對其在上揭時間、地點施用第一級毒品海洛因、第
    二級毒品甲基安非他命之事實，於本院審理中自白不諱；而
    其為警查獲時，同意接受員警採尿，經警將所採集被告尿液
    檢體送驗後，均呈嗎啡、甲基安非他命陽性反應乙節，亦有
    臺灣檢驗科技股份有限公司98年7 月16日出具之濫用藥物檢
    驗報告、臺北縣政府警察局板橋分局查獲毒品案件被移送者
    姓名、代碼對照表各1 份附卷足憑（見98年度毒偵字第4746
    號偵查卷第17、51頁），俱徵被告前開自白應與事實相符，
    可以採信。
(二)、按觀察、勒戒或強制戒治執行完畢釋放後，5 年內再犯施用
    第一、二級毒品之罪者，檢察官應依法追訴，毒品危害防制
    條例第23條第2 項定有明文；查被告於94年7 月間，因施用
    毒品案件，經本院以94年度毒聲字第2054號裁定送勒戒處所
    ，施以觀察、勒戒後，因認有繼續施用毒品之傾向，復由本
    院以95年度毒聲字第457 號裁定令入戒治處所施以強制戒治
    ，嗣經強制戒治逾6 個月，認無繼續強制戒治之必要，而於
    95年12月4 日釋放出所，該次施用毒品犯行並經臺灣板橋地
    方法院檢察署檢察官以95年度戒毒偵字第522 號為不起訴處
    分確定等情，有臺灣高等法院被告前案紀錄表附卷足參，是
    被告於95年12月4 日強制戒治執行完畢釋放後，5 年內之98
    年6 月30日再犯本件施用毒品罪，亦甚明確；綜上，本件事
    證已明，被告犯行堪以認定。
二、應適用之法律、科刑審酌事由：
(一)、核被告所為，係犯毒品危害防制條例第10條第1 項之施用第
    一級毒品罪及同條第2 項之施用第二級毒品罪；其施用第一
    、二級毒品前持有該等毒品之低度行為，均為其後施用之高
    度行為所吸收，不另論罪；又被告同時合併施用第一、二級
    毒品，乃以一行為而觸犯2 罪名，為想像競合犯，應依刑法
    第55條規定，僅從一重之施用第一級毒品罪處斷；另被告有
    如事實欄所述前科及刑之執行情形，有前揭臺灣高等法院被
    告前案紀錄表附卷可憑，其於有期徒刑執行完畢後，5 年以
    內，故意再犯本件有期徒刑以上之罪，為累犯，應依刑法第
    47條第1 項規定，加重其刑；又公訴人雖認被告所為施用第
    一、二級毒品行為，乃犯意各別，行為殊異，請予分論併罰
    ，然按毒品有煙吸、注射或口服等不同施用方式，其施用方
    式及用藥組合，並無固定模式，不同吸毒族群及不同毒品種
    類，可能有不同之施用方式及組合，且確有將海洛因及甲基
    安非他命混用之案例，此經行政院衛生署管製藥品管理局於
    94年3 月22日以管檢字第0940002773號函釋可參，足徵被告
    供稱其係以將海洛因及甲基安非他命混合摻入香煙內，點燃
    後吸食煙氣之方式，同時施用海洛因及甲基安非他命1 次等
    語，洵屬有據，堪以採信，茲公訴人復未指出資以認定被告
    係分別施用海洛因與甲基安非他命之證據方法，自應為有利
    於被告之認定，是公訴人認被告所犯上開罪名，應予分論併
    罰乙節，容有誤會，併此敘明。
(二)、爰審酌被告曾因施用毒品犯行受觀察勒戒、強制戒治及刑罰
    執行，仍漠視法令禁制而犯本罪，顯未知所戒慎，惟兼衡其
    施用毒品所生危害，實以自戕身心健康為主，對於他人生命
    、身體、財產等法益，尚無明顯而重大之實害，暨其犯罪後
    坦認犯行之態度等一切情狀，量處如主文所示之刑，以示懲
    儆。
據上論斷，應依刑事訴訟法第273 條之1 第1 項、第299 條第1
項前段、毒品危害防制條例第10條第1 項、第2 項，刑法第11條
、第55條、刑法第47條第1 項，判決如主文。
本案經檢察官高智美到庭執行職務。
中    華    民    國    98    年    10    月    30    日
                  刑事第十九庭法  官  陳明偉
以上正本證明與原本無異。
如不服本判決應於送達後10日內向本院提出上訴狀。
                              書記官  陳玉心
中    華    民    國    98    年    10    月    30    日
附錄本案論罪科刑法條全文
毒品危害防制條例第10條
施用第一級毒品者，處六月以上五年以下有期徒刑。
施用第二級毒品者，處三年以下有期徒刑。


司法院資訊處製作；財團法人民間司法改革基金會備份。
